臺灣苗栗地方法院刑事判決　　　　　　　　96年度訴字第43號
公　訴　人　臺灣苗栗地方法院檢察署檢察官
被　　　告　甲○○
　　　　　　　　　　（現在臺灣台中監獄苗栗分監執行中）
上列被告因毒品危害防制條例案件，經檢察官提起公訴（95年度
毒偵字第1607號、95年度毒偵字第1631號），本院依簡式審判程
序判決如下：
    主  文
甲○○施用第一級毒品，處有期徒刑拾月。
    犯罪事實及理由
一、犯罪事實：
（一）甲○○曾因1 犯施用毒品案件，經本院裁定送觀察、勒戒
      後，因認無繼續施用毒品傾向，於民國（下同）93年3 月
      5 日出所，由台灣苗栗地方法院檢察署檢察官於93年3 月
      5 日以93年度毒偵緝字第25號為不起訴處分確定。
（二）甲○○猶不知悔改，於上開觀察、勒戒執行完畢後5 年內
      ，又基於接續施用第1 級毒品海洛因之犯意，自95年9 月
      底某日起至95年10月14日上午10時許止，及自95年10月16
      或17日間之某時起至95年11月7 日上午9 時許止，在其苗
      栗縣三義鄉鯉魚潭村11鄰上山下33號住處，以平均2 天施
      用1 次，或2 、3 天施用1 次之頻率，將毒品海洛因置入
      注射針筒內加水，再以注射手臂靜脈血管之方式，接續施
      用第1 級毒品海洛因多次。嗣分別於下列時、地，為警查
      獲：
 （1）甲○○於95年10月14日下午2 時50分許，在台中縣后里鄉
      行政院中科處后里園區舊台糖豬舍竊取電線時，為台中縣
      警察局大甲分局偵查隊員警查獲，警方將甲○○帶回分局
      採尿送驗，結果發現其尿液確呈有嗎啡陽性反應（95年度
      毒偵字第1607號偵查卷）。
 （2）甲○○於95年11月7 日上午11時30分許，在台中縣后里鄉
      ○○路慈德四村之眷村空屋內竊取電線時，為台中縣警察
      局刑警大隊偵5 隊員警查獲，警方將甲○○帶回警局採尿
      送驗，結果發現其尿液確呈有嗎啡陽性反應（95年度毒偵
      字第1631號偵查卷）。
（三）案經台中縣警察局大甲分局報請及台中縣警察局移送台灣
      苗栗地方法院檢察署檢察官偵查起訴。
二、證據名稱：
（一）95年度毒偵字第1607號偵查卷部分：
 （1）被告甲○○於警詢時及偵、審中之自白。
 （2）尿液代號與真實姓名對照表1紙。
 （3）中山醫學大學附設醫院檢驗科藥物檢測中心95年10月26日
      檢驗報告1 紙。
 （4）刑案資料查註紀錄表、台灣高等法院被告前案紀錄表。
（二）95年度毒偵字第1631號偵查卷部分：
 （1）被告甲○○於警詢時及偵、審中之自白。
 （2）中山醫學大學附設醫院檢驗科藥物檢測中心95年10月26日
      檢驗報告1 紙。
 （3）台中縣警察局刑事警察大隊偵5隊姓名對照表1紙。
 （4）刑案資料查註紀錄表、台灣高等法院被告前案紀錄表。
三、論罪之理由：
 （1）按我國刑法於94年1 月7 日修正，於94年2 月2 日經總統
      公布，並於95年7 月1 日施行，修正前刑法第56條連續犯
      之規定業經刪除，刪除連續犯規定之修正理由已有：「至
      連續犯之規定廢除後，對於部分習慣犯，例如竊盜、吸毒
      等犯罪，是否會因適用數罪併罰而使刑罰過重產生不合理
      之現象一節，在實務運用上應可參考德、日等國之經驗，
      委由學界及實務界以補充解釋之方式，發展接續犯之概念
      ，對於合乎接續犯或包括的1 罪之情形，認為構成單一之
      犯罪，以限縮數罪併罰之範圍，用以解決上述問題」之說
      明，且按刑事法若干犯罪行為態樣，本質上原具有反覆、
      延續實行之特徵，立法時既予特別歸類，定為犯罪構成要
      件之行為要素，則行為人基於概括之犯意，在密切接近之
      一定時、地持續實行之複次行為，倘依社會通念，於客觀
      上認為符合一個反覆、延續性之行為觀念者，於刑法評價
      上，即應僅成立一罪。而毒品因有高度之成癮性及濫用性
      ，施用毒品之行為本身，顯然具有反覆性及延續性之特徵
      ，如將「持續多次施用毒品行為」評價為數罪，恐與「刑
      罰過度評價禁止原則」相悖，並有違憲法所揭櫫之比例原
      則。
（2） 經查：被告甲○○在第1 次被警查獲移送台灣苗栗地方法
      院檢察署後，向檢察事務官供稱：其自95年9 月底某日起
      ，至95年10月14日上午10時許，在家裡施用海洛因，約2
      天施用1 次等語（參見95年度毒偵字第1607號偵查卷第15
      、16頁）；被告甲○○在第2 次被警查獲移送台灣苗栗地
      方法院檢察署後，向檢察事務官供稱：其自95年10月14日
      晚上7 時起，至95年11月7 日上午9 時許，在家裡施用海
      洛因，約2 天施用1 次等語（參見95年度毒偵字第16 31
      號偵查卷第22頁、第23頁）。另於本院審理時向本院供稱
      ：「（問：第一次后里查獲那次有送到台中地檢署？）有
      。」、「（問：既然有送去為何在10月14日吸食毒品？）
      那天晚上11點多放出來。那天沒有吸，是隔1 、2 天才吸
      。」、「（問：被查獲後沒有想過要戒毒？）我是要快執
      行想說到裡面才戒毒，在外面戒不掉。」、「（施用毒品
      方式是注射針筒？）是。」、「（問：施用頻率是大約2
      天1 次？）2 、3 天1次 ，我怕會過量。」、「勒戒完後
      ，有隔一陣子沒有。從92年開始施用。」、「（問：毒癮
      上來是否很難受？）毒癮上來就會全身酸疼，打噴嚏，流
      眼淚，過幾個小時症狀會舒緩。」、「（問：多久發作1
      次？）2 天發作1 次。」等語明確（參見本院96年2 月13
      日審判筆錄第3 頁至第4 頁）。按被告甲○○於95年10月
      14日第1次 被警查獲後，於同日晚上7 時許警詢筆錄才製
      作完畢，自不可能於當日晚上7 時許開始施用第1 級毒品
      海洛因，故被告甲○○於偵訊時供稱：其自95年10月14日
      晚上7 時許起施用毒品海洛因等語，應係記憶錯誤所致，
      仍應以其向本院供稱於95年10月14日隔1 、2 天（即16日
      或17日）後才又開始施用為可採。從被告甲○○上開供詞
      以觀，足見被告甲○○施用第1 級毒品海洛因之期間，可
      分兩階段，先自95年9 月底某日起至95年10月14日上午10
      時許止，再接續自95年10月16或17日間之某時起至95年11
      月7 日上午9 時許止，在其苗栗縣三義鄉鯉魚潭村11鄰上
      山下33號住處，以平均2 天施用1 次，或2 、3 天施用1
      次之頻率，接續施用第1 級毒品海洛因多次，足見被告甲
      ○○施用毒品海洛因之犯行，短時間相當密集，且具有高
      度成癮性，自應論以接續犯（參照台灣高等法院暨所屬法
      院95年法律座談會刑事類提案第13號）。公訴人以第1 次
      被警查獲時點，將被告甲○○之犯行切割成2 段認為係數
      罪，同時認為每段之多次施用毒品海洛因犯行，又僅構成
      1 罪，顯然公訴人係以「查獲」作為區分數罪之標準，學
      理上之依據為何？未見說明，故本院認為被告甲○○先後
      多次施用毒品海洛因之犯行，仍應僅成立實質上1 罪。
四、應適用之法條：
（一）刑事訴訟法第273 條之1 第1 項、第299 條第1 項前段、
      第310 條之2、第454條第1 項。
（二）毒品危害防制條例第10條第1 項。
五、本判決係依刑事訴訟法第310 條之2 、第454 條第1 項製作
    ，依法僅記載當事人欄、主文、犯罪事實、證據名稱以及應
    適用之法條，其中犯罪事實部分，依同法第308 條之修正立
    法理由，亦僅記載犯罪構成要件事實，關於刑罰加重事由（
    含累犯在內）免予記載（法院辦理刑事訴訟案件應行注意事
    項第144 點參照），但仍於主文予以表明，並於應適用之法
    條欄予以引用。如不服本判決，應於判決送達之日起10日內
    ，向本院提起上訴。
本案經檢察官李基彰到庭執行職務。
中　　華　　民　　國　　96　　年　　2 　　月　　27　　日
                  刑事第三庭    法　官　柳章峰
以上正本證明與原本無異。
如不服本判決，應於判決送達後10日內向本院提出上訴狀（應抄
附繕本）。告訴人或被害人如對於本判決不服者，應具備理由請
求檢察官上訴，其上訴期間之計算係以檢察官收受判決正本之日
期為準。
                                書記官  陳采瑜
中　　華　　民　　國　　96　　年　　2 　　月　　27　　日
附記論罪之法條全文：
毒品危害防制條例第10條
施用第一級毒品者，處6 月以上5 年以下有期徒刑。
